BEATRIZ VELOSO LIMA

CRP: 04/64167

Rua Jacarandá, n31 - Primavera II, Paracatu, MG 38606290 (38)997445502 - biavelosolima17@gmail.com

RESUMO PROFISSIONAL

Assistente administrativo com 7 anos de experiência na execução das funções operacionais e administrativas, além de contribuir na gestão de pessoal em organizações comerciais. Apto a lidar com informações confidenciais e com múltiplas demandas simultâneas em ambientes de ritmo acelerado.

HISTÓRICO PROFISSIONAL

08/2018 - 08/2019

Auxiliar administrativo

M e M Comércio de Móveis - Acordo Corretora de Seguros – Paracatu , MG

 Responsável pelas rotinas administrativas, tais como atendimento telefônico, participação no financeiro nas parte de contas à pagar e apoio ao departamento comercial.

09/2019 - Atual

Auxiliar administrativo

Drogaria Americana – Paracatu, MG

• Responsável pelas rotinas administrativas, tais como atendimento telefônico, apoio nas rotinas financeiras e suporte na gestão de pessoal.

03/2013 - 01/2018

Assistente administrativo

Drogaria Gontijo – Paracatu, MG

 Responsável pelas rotinas administrativas, tais como atendimento telefônico, tratativa com clientes, apoio à contabilidade na gestão da folha de pagamento e benefícios.

FORMAÇÃO ACADÊMICA

08/2021

Bacharel: Psicologia

Centro Universitário Atenas - Uniatenas - Paracatu

COMPETÊNCIAS

- Boa escrita e comunicação verbal;
- Agilidade e qualidade na entrega das tarefas;
- Bom relacionamento interpessoal, estabelecendo uma relação de comunicação assertiva e empática;
- Facilidade de aprendizado de novas formas de trabalho;
- Organização e planejamento nas atividades do dia a dia;
- Dinamismo.
- Bom relacionamento com o público;

CURSOS COMPLEMENTARES

- II Simpósio Internacional da ALAPCCO: TCC (Online);
- Psicofarmacologia (40 horas Online);
- I Congresso PSIPRO Empreendendo em tempos de pandemia (Online)
- Pós-Graduação em Terapia Cognitivo Comportamental (cursando)